【裁判字號】    96,簡上,223
【裁判日期】    970513
【裁判案由】    賭博
【裁判全文】
臺灣雲林地方法院刑事判決             96年度簡上字第223號
上訴人  即
被      告  甲○○
            乙○○  38歲民.
                    入出境許可.
上二人共同
選任辯護人  洪秀一律師
上訴人  即
被      告  丙○○
上列上訴人因賭博等案件，不服本院北港簡易庭96年度港簡字第
257 號中華民國96年9 月29日刑事簡易判決（聲請簡易判決處刑
案號：臺灣雲林地方法院檢察署96年度偵字第1832號、第1151號
），提起上訴，本院管轄之第二審合議庭判決如下：
    主      文
上訴駁回。
    事      實
一、甲○○為址設雲林縣臺西鄉○○村○○路15號1 樓之「阿里
    巴巴電子遊藝場」之負責人，基於意圖營利供給賭博之場所
    及聚眾賭博並與之對賭之犯意聯絡，自民國93年10月4 日起
    ，夥同其妻大陸籍女子乙○○，在上址公眾得出入之場所，
    擺設如附表壹所示之賭博性電子遊戲機臺，供不特定賭客把
    玩，把玩方式由賭客任選附表壹所示之賭博性電子遊戲機臺
    後，依附表壹所示各賭博性電子遊戲機臺比例開分後，由賭
    客按照各該賭博性電子遊戲機臺內之倍數押注，如押中即依
    所押注之分數給予倍數不等之分數，如未押中，則將所押注
    之分數沒入，而計算輸贏，並可將累計之分數由乙○○按如
    附表壹所示各賭博性電子遊戲機臺比例洗分後，將現金交付
    賭客，而與之對賭。自96年1 月1 日起，甲○○及乙○○以
    每月新臺幣（下同）24,000元之代價，僱用有上開犯意聯絡
    之丙○○擔任開分、洗分人員，並於96年3 月27日，賭客林
    金城（賭博部分經原審判決確定）至上址內以現金300 元，
    向丙○○開分把玩「麻將」賭博性電子遊戲機臺，並由丙○○為其洗分，兌換現金300 元當場交付給林金城，而與之對
    賭。嗣於96年3 月28日下午10時25 分 許，為警在上址查獲
    ，並扣得如附表壹及附表貳所示之物。
二、案經雲林縣警察局臺西分局報告臺灣雲林地方法院檢察署檢
    察官偵查後聲請簡易判決處刑。
    理      由
甲、程序部分：
一、證據能力部分：
    (一)按被告以外之人於審判外之言詞或書面陳述，除法律有規
      定者外，不得作為證據。又被告以外之人於審判外之陳述
      ，雖不符前4 條之規定，而經當事人於審判程序同意作為
      證據，法院審酌該言詞陳述或書面陳述作成時之情況，認
      為適當者，亦得為證據，刑事訴訟法第159 條第1 項、第
      159 條之5第1 項定有明文。
    (二)查同案被告林金城之檢察官訊問筆錄，為被告甲○○、乙○○及丙○○以外之人於審判外之言詞陳述；同案被告丙○○之警詢筆錄，為被告甲○○及乙○○以外之人於審判
      外之言詞陳述，惟被告甲○○、乙○○、丙○○及檢察官
      於本院審理時同意作為證據，本院揆諸前開法條規定，並
      審酌前開言詞陳述作成時之情況，認為適當，自得作為證
      據，合先敘明。
二、被告甲○○上訴範圍部分：
    被告甲○○原審判決除前開事實欄所載部分外，另以其2次
    簽賭六合彩，係犯在公眾得出入之場所賭博財物2 罪，分別
    判處罰金4,000 元，各減為2,000 元，應執行罰金3,000 元
    ，有原審判決在卷可參。被告甲○○上訴狀內並未明確指出
    上訴範圍，經本院於97年4 月15日準備程序中訊問被告甲○○，確認被告甲○○就此六合彩賭博部分確定不上訴而不在
    上訴範圍內，有同日準備程序筆錄（本院卷第38頁背面）在
    卷可考。是被告甲○○提起上訴部分僅限前開事實欄所載聚
    眾賭博等部分，本院亦僅就此部分審判，先此敘明。
乙、實體部分：
一、訊據被告甲○○、乙○○及丙○○矢口否認有何意圖營利提
    供賭博場所、聚眾賭博及與在公眾得出入之場所賭博之犯行
    ，均辯稱：電子遊戲機臺內之分數僅能保留作為下次把玩之
    依據，不能洗分兌換現金等語。經查：
    (一)被告甲○○自93年10月4 日起，與其妻大陸籍女子乙○○
      ，在雲林縣臺西鄉○○村○○路15號1 樓經營「阿里巴巴
      電子遊藝場」，擺設如附表壹所示之電子遊戲機臺，供不
      特定賭客把玩，把玩方式由賭客任選附表壹所示之電子遊
      戲機臺後，依附表壹所示各電子遊戲機臺比例開分，由賭
      客按照各該電子遊戲機臺內之倍數押注，如押中即依所押
      注之分數給予倍數不等之分數，如未押中，則將所押注之
      分數沒入，而計算輸贏；又自96年1 月1 日起，被告丙○○以每月24,000元之代價受雇擔任開分人員，於96年3 月
      27日，賭客林金城至上址內以現金300 元，向丙○○開分
      把玩「麻將」電子遊戲機臺。嗣於96年3 月28 日 下午10
      時25分許，為警在上址扣得如附表壹及附表貳所示之物等
      事實，業據同案被告林金城、丙○○於警詢及檢察官訊問
      時證述明確，並有雲林縣警察局臺西分局95年11 月27 日
      之現場檢查紀錄表、雲林縣政府營利事業登記證、雲林縣
      政府電子遊戲場營業級別證、雲林縣警察局督察室扣押筆
      錄、扣押物品目錄表、扣押物品收據、雲林縣警察局96年
      3 月28日之檢查紀錄表各1 份、現場照片13張在卷及如附
      表壹、附表貳所示之物扣案可稽，且為被告甲○○、乙○○及丙○○所坦認在卷，可以認定。
    (二)「阿里巴巴電子遊藝場」在賭客把玩附表壹所示電子遊戲
      機臺後可洗分兌換現金：
      1.同案被告丙○○於96年3 月29日2 次警詢筆錄中分別供
        稱：「賭客是向當班開分員洗分兌換現金，在店內直接
        兌換，由開分員將賭客分數洗分，依機臺兌換現金比例
        直接兌換現金，並當場交予賭客所贏現金。」、「今天
        沒有兌換金錢給賭客，但之前有兌換過現金給賭客…以
        前有過，最近一次大約是2 、3 天前。」、「負責人為
        甲○○，我的薪水每月新臺幣24000 元，我大約從96年
        1 月1 日開始上班，擔任開分員。」、「（問：阿里巴
        巴電子遊戲場內所有機臺是否均可洗分兌換現金？）是
        的，全部機臺均可洗分兌換現金。」、「林金城當時是
        把玩跑馬機 (2 、3 天前)， 大約洗3 、400 分，兌
        換現金新臺幣3 、400 元，正確數字我不記得了。」（
        臺西警偵字第00961000223 號卷第14頁至第15頁、第17
        頁）等語，即明確供述「阿里巴巴電子遊藝場」內所有
        機臺，經賭客把玩累積分數後，均可由開分員洗分而將
        分數兌換現金給賭客甚明。
      2.又同案被告丙○○於同上警詢復供稱：警方臨檢時於櫃
        發現96年3 月28日中班開分紀錄表係被告丙○○所紀
        錄，其上登載之品名如黃金1-4 等是代表店內機臺名稱
        ，入表是代表賭客開的分數，出表是代表賭客洗的分數
        ，同日早班開分紀錄表內十三1 品名欄3800是代表早班
        收入金額3,800 元，小計欄10800 是代表洗掉的分數也
        就是給客人的金額10,800元，7PK 品名欄20500 及小計
        欄19600 各代表20,500元及19,600元，藍色紀錄是代表
        上一班交接下來的開分及洗分的紀錄，也就是代表上一
        班收入的金額及支出的金額，紅色紀錄代表當班的開分
        及洗分的紀錄，也就是代表當班收入的金額及支出的金
        額，接中班時，早班開分員交付現金即周轉金共12,350
        元，供洗分支付給客人之用（同上警卷第12頁至第15頁
        ）等語；及被告甲○○於96年3 月28日、同年月29日2
        次警詢筆錄供述：96年3 月28日早班開分紀錄表中7PK
        『入表』欄紀錄259293（藍色字體）為3 月27日晚班交
        班時所抄的機臺碼表數，259498（紅色字體）為3 月28
        日早班客人玩7PK 機臺開分後機臺碼表數，品名欄7PK
        下方紀錄20500 （藍色字體）為3 月28日早班客人玩
        7PK 電玩所開分的金額，7PK 機台10台共開20,500元，
        7PK 『出表』欄紀錄209280為3 月27日晚班交班時所抄
        的機臺碼表數，209476為3 月28日早班客人玩7PK 機台
        洗分的電玩機臺碼表數，19600 則為3 月28日早班客人
        玩7PK 機臺的總洗分金額19,600元，其他記載亦均相同
        ，報表中下方『周轉金』13000 為前一班交給3 月28日
        早班的周轉金13,000元、『入表』24900 為3 月28日早
        班客人玩機臺的總開分金額24,900元、『出表』30900
        為3 月28日早班客人玩機臺的總洗分金額30,900元、『
        外送』3000為客人玩13支電玩開出一條龍時店方外送的
        3,000 元、『雜支』650 為店內購買早點及煙等的支出
        紀錄650 元、『入帳』13000 為『慶入』歸還把玩電玩
        欠款費用13,000元、『借支』2000為我拿走的2,000 元
        、『實際』12350 為3 月28日早班從『周轉金』13,000
        元＋『入表』24,900元－『出表』30,900元－『外送』
        3,000 元－『雜支』650 元＋『入帳』13,000元－『借
        支』2,000 元－『金城欠』2,000 元＝12,350元，這是
        3 月28日早班交給中班的周轉金12,350元。3 月28日早
        班總共被客人洗分30,900元。報表中『出表』之碼表數
        字1 個代表100 元（同上警卷第6 、7 頁）等語，均核
        與扣案96年3 月28日早班及中班開分紀錄表記載相符。
        是被告丙○○及甲○○均於警詢明確供述96年3 月28
        日早班開分紀錄表上半部品名欄下方及小計欄記載之數
        目係開分及洗分「金額」，同報表下方周轉金、入表、
        出表、外送、雜支、入帳、借支、實際等欄位也是記載
        「金額」無誤。
      3.再由96年3 月28日早班開分紀錄表（詳如附表）上半
        部7pk 入表259293（藍字）259498（紅字）可看出7pk
        機臺總開分205 （000000－000000＝205） ，與7pk 品
        名欄下方記載20500 係1 比100 之比例；而7pk 出表
        209280（藍字）209476（紅字）也可看出7pk 機臺總洗
        分196 （000000－000000＝196） ，與7pk 小計欄記載
        19600 也是1 比100 之比例；再者同份報表上半部品名
        7pk 、豹1 、十三1 、新右馬下方以藍字手寫之20500
        、100 、3800、500 ，加總24900 （即20500 ＋100 ＋
        3800＋500 ＝24900） 即與下半部入表記載之24900 相
        符；上半部品名7pk 、豹1 、十三1 、新右馬右方小計
        欄各以藍字手寫之19600 、500 、10800 ，加總30900
        （即19600 ＋500 ＋10800 ＝30900） 即與下半部出表
        記載之30900 相符。故從這分報表上半部7pk 品名欄下
        方記載20500 而不是205 、小計欄記載19600 而不是
        196 ，就可以看出係將分數（即入表欄、出表欄藍字及
        紅字部分）及金額（品名欄下方及小計欄）分開記載，
        而有一定之兌換比例，並將報表上半部所有品名欄下方
        、小計欄之金額計算後，分別得出報表下半部入表欄及
        出表欄之總開分及洗分金額。此亦與常人記帳時，為了
        分清楚收入及支出，通常會把金錢部分固定記載在同一
        個地方，避免計算困難或發生誤會之狀況相符，更與被
        告丙○○及甲○○前開警詢供述內容一致。從而「阿里
        巴巴電子遊藝場」在賭客把玩附表壹所示電子遊戲機臺
        後可洗分兌換現金乙情，堪以認定。
      4.至於被告丙○○事後翻異前詞，辯稱因為和店家有嫌隙
        而在警察詢問時故意亂講話云云、被告甲○○事後也改
        口辯稱報表下方記載的是零用金加上兌換券的錢，分數
        可以換兌換券但不能換現金云云，由於和上方報表記載
        不符，更與常情相違，再者由附表壹及附表貳之扣案物
        也可看出查獲當時現場根本沒有扣到任何1 張所謂的「
        兌換券」益顯，是被告丙○○、甲○○及乙○○上開辯
        解均係臨訟圖免之詞，委無可採。
    (三)準此，本案事證明確，被告甲○○與被告乙○○經營「阿
      里巴巴電子遊藝場」，並僱用被告丙○○擔任開分洗分員
      ，擺設如附表壹所示之射倖性電子遊戲機臺供不特定賭客
      入內把玩，並由被告乙○○、被告丙○○負責將賭客把玩
      之分數洗分後兌換金錢，以此方式與賭客對賭，意圖營利
      供給賭博場所、聚眾賭博及在公眾得出入之場所賭博財物
      等犯行，均堪以認定，應依法論科。
二、論罪科刑之理由：
    (一)核被告甲○○及乙○○、丙○○所為，均係犯刑法第266
      條第1 項前段在公眾得出入之場所賭博財物罪、同法第
      268 條前段意圖營利供給賭博場所及同條後段意圖營利聚
      眾賭博罪。
    (二)被告甲○○及乙○○、丙○○就上開犯行，有犯意聯絡及
      行為分擔，應論以共同正犯。
    (三)按刑事法若干犯行之行為態樣，本質上原具有反覆、延續
      實行之特徵，立法時既予特別概括犯意，在密切接近一定
      時、地持續實行之複次行為，倘依社會通念，於客觀上認
      為符合一個反覆、延續性之行為觀念者，於刑法評價上，
      即應成立一罪。查被告甲○○及被告乙○○自93年10月4
      日起即經營「阿里巴巴電子遊藝場」，被告丙○○自96年
      1 月1 日起受雇於被告甲○○及被告乙○○擔任開分洗分
      員，反覆、延續為上開賭博等犯行，自應各予評價為「集
      合犯」之包括一罪。又其等上開犯罪行為，既至刑法修正
      施行後之95年7 月1 日始終了，復各僅論以一罪，自非行
      為後法律有變更，而無新舊法比較之問題，附此敘明。
    (四)其等上開所為，均係基於一個賭博犯意之決定，達成其同
      一犯罪之各個舉動，乃一行為觸犯上開3 罪名，屬想像競
      合犯，應均從情節較重之意圖營利聚眾賭博罪處斷。
    (五)原審以被告甲○○、乙○○及丙○○事證明確，並被告甲○○並無構成累犯之前科，被告乙○○及丙○○均無前科
      ，有臺灣高等法院被告前案紀錄表3 份附卷，被告甲○○
      及被告乙○○係「阿里巴巴電子遊藝場」之實際負責人，
      被告丙○○係負責開分洗分等分工方式，及均犯後矢口否
      認犯行，消耗司法資源，及對社會公共秩序、風氣之影響
      等一切情狀，依刑法第28條、第266 條、第268 條、第41
      條第1 項前段、第38條第1 項第2 款、第55條（原審漏載
      ）、刑法施行法第1 條之1 、中華民國九十六年罪犯減刑
      條例第2 條第1 項第3 款、第7 條，分別量處被告甲○○
      及被告乙○○均有期徒刑6 月，減為有期徒刑3 月；被告
      丙○○有期徒刑4 月，減為有期徒刑2 月，及均諭知易科
      罰金之標準，且就附表壹及附表貳編號1 至5 之物宣告沒
      收，其認事、用法並無違誤，量刑亦適當，是被告甲○○
      及乙○○、丙○○提起上訴否認犯罪並無理由，應予駁回
      。
三、應依刑事訴訟法第455 條之1 第3 項、第368 條，判決如主
    文。
本案經檢察官蕭如娟到庭執行職務
中    華    民    國    97    年    5     月    13    日
                  刑事第三庭審判長法  官  林輝煌
                                  法  官  陳銘壎
                                  法  官  李貞瑩
以上正本證明與原本無異。
本件不得上訴。
                                  書記官  金雅芳
中    華    民    國    97    年    5     月    13    日
附錄本案論罪科刑法條全文
中華民國刑法第266條（普通賭博罪與沒收物）
在公共場所或公眾得出入之場所賭博財物者，處 1 千元以下罰金
。但以供人暫時娛樂之物為賭者，不在此限。
當場賭博之器具與在賭檯或兌換籌碼處之財物，不問屬於犯人與
否，沒收之。
中華民國刑法第268條（圖利供給賭場或聚眾賭博罪）
意圖營利，供給賭博場所或聚眾賭博者，處 3 年以下有期徒刑，
得併科 3 千 元以下罰金。
附表壹
┌──┬──────────┬────────────┬──────┐
│編號│電子遊戲機種類      │電子遊戲機名稱          │洗分比例    │
├──┼──────────┼────────────┼──────┤
│一  │黃金彈珠檯          │超級黃金傳奇4 臺（各含  │報表每1 分兌│
│    │                    │IC板1塊）               │換現金10元  │
├──┼──────────┼────────────┼──────┤
│二  │水果盤              │領航者皇冠金鐘4臺（各含 │報表每1 分兌│
│    │                    │IC板1塊）               │換現金100 元│
├──┼──────────┼────────────┼──────┤
│三  │7PK                 │海洋雙星10臺（各含IC板1 │報表每1 分兌│
│    │                    │塊）、2 人座跑馬2 臺（各│換現金100 元│
│    │                    │含IC板2 塊，共IC板4塊） │            │
├──┼──────────┼────────────┼──────┤
│四  │13支                │王冠迷2臺（各含IC板1塊）│報表每1 分兌│
│    │                    │                        │換現金100 元│
├──┼──────────┼────────────┼──────┤
│五  │麻將                │滿貫大亨6 臺（各含IC板1 │報表每1 分兌│
│    │                    │塊）                    │換現金100 元│
├──┼──────────┼────────────┼──────┤
│六  │西遊記              │超悟空2臺（各含IC板1塊）│報表每1 分兌│
│    │                    │                        │換現金100 元│
├──┼──────────┼────────────┼──────┤
│七  │BAR                 │魔象1 臺、捷豹1 臺、金牌│報表每1 分兌│
│    │                    │豹中豹2 臺、逍遙遊1 臺（│換現金10元  │
│    │                    │各含IC板1塊）           │            │
└──┴──────────┴────────────┴──────┘
附表貳
┌──┬───────────────────────┐
│編號│物品名稱                                      │
├──┼───────────────────────┤
│一  │阿里巴巴電子遊藝場報表75張                    │
├──┼───────────────────────┤
│二  │7PK電玩電腦列印表1張                          │
├──┼───────────────────────┤
│三  │7PK連線電腦主機1臺                            │
├──┼───────────────────────┤
│四  │列表機1臺                                     │
├──┼───────────────────────┤
│五  │櫃臺現金新臺幣104,00元                        │
├──┼───────────────────────┤
│六  │香港六合彩開獎號碼紀錄表1張                   │
├──┼───────────────────────┤
│七  │六合皇六合彩三合一手冊1本                     │
├──┼───────────────────────┤
│八  │香港六合彩開獎號碼三星機率參考表6張           │
├──┼───────────────────────┤
│九  │傳真機1臺                                     │
├──┼───────────────────────┤
│十  │六合彩總表3 張                                │
├──┼───────────────────────┤
│十一│六合彩簽單2 張                                │
└──┴───────────────────────┘
附表
96年3月28日早班開分紀錄表（僅記載有開分洗分紀錄者）
（未特別標明者為藍字）
┌────┬────────┬────────┬─────┐
│品名    │入表            │出表            │小計      │
├────┼────────┼────────┼─────┤
│7pk     │259293          │209280          │          │
├────┼────────┼────────┼─────┤
│20500   │259498（紅字）  │209476（紅字）  │19600     │
├────┼────────┼────────┼─────┤
│豹1     │5458            │137723          │          │
├────┼────────┼────────┼─────┤
│100     │5468（紅字）    │137773（紅字）  │500       │
├────┼────────┼────────┼─────┤
│十三1   │74416           │44922           │          │
├────┼────────┼────────┼─────┤
│3800    │74454（紅字）   │45030 （紅字）  │10800     │
├────┼────────┼────────┼─────┤
│新右馬  │7913            │6466            │          │
├────┼────────┼────────┼─────┤
│500     │7918（紅字）    │                │          │
└────┴────────┴────────┴─────┘
其他：13支1一條龍就外送3000
ㄚ慶入13000
金城欠2000
老闆拿2000
┌───┬────┬────┬───┬───┬────┬────┬─────┐
│周轉金│入表    │出表    │外送  │雜支  │入帳    │借支    │實際      │
├───┼────┼────┼───┼───┼────┼────┼─────┤
│13000 │24900   │30900   │3000  │650   │13000   │2000    │12350     │
└───┴────┴────┴───┴───┴────┴────┴─────┘


司法院資訊處製作；財團法人民間司法改革基金會備份。
